臺灣高雄地方法院刑事判決　　　　　　　　　　　　　九十三年度訴緝字第一七號
　　公　訴　人　臺灣高雄地方法院檢察署檢察官
　　被　　　告　甲○○
右列被告因違反毒品危害防制條例案件，經檢察官提起公訴（九十一年度毒偵字第七
一九三號），而經本院合議庭裁定改由受命法官依簡式審判程序審理，本院判決如左
：
    主  文
甲○○連續施用第一級毒品，處有期徒刑捌月。扣案殘留第一級毒品海洛因而無法析
離之注射針筒壹支及殘渣袋壹個，均沒收銷燬之。
    事  實
一、甲○○前因施用毒品案件，經本院以九十一年度毒聲字第三三０三號裁定送觀察
    、勒戒後，認無繼續施用毒品之傾向，於民國九十一年六月二十八日觀察、勒戒
    執行完畢釋放後，由臺灣高雄地方法院檢察署檢察官於同日以九十一年度毒偵字
    第二八七三號不起訴處分確定。詎仍不知悔改，復基於施用第一級毒品海洛因之
    概括犯意，以約每週一次之頻率，連續於前揭觀察、勒戒執行完畢釋放日起至同
    年十一月三十日止，在高雄縣橋頭鄉○○村○○○路仕龍巷二四號住處，以將海
    洛因置於針筒內注射之方式，施用第一級毒品海洛因多次，嗣先後於(一)同年十一
    月二十一日二十時三十分許，在臺東縣達仁鄉森永派出所前為警查獲。(二)同年十
    二月二日十七時許，在前開住處為警查獲，並扣得殘留第一級毒品海洛因而無法
    析離之注射針筒一支及殘渣袋一個。經本院以九十一年度毒聲字第七八二九號裁
    定送觀察、勒戒後，認有繼續施用毒品之傾向，復經本院以九十一年度毒聲字第
    八二八九號裁定令入戒治處所施以強制戒治在案。
二、案經臺東縣政府警察局大武分局報告臺灣臺東地方法院檢察署檢察官移轉，及高
    雄縣政府警察局岡山分局報告臺灣高雄地方法院檢察署檢察官偵查起訴。
    理  由
一、前揭時地連續施用第一級毒品海洛因多次之犯行，業據被告甲○○於本院審理時
    坦承不諱，而其先後二次經採集尿液以免疫學分析法、毒物層析法及氣相層析質
    譜儀法檢驗結果，均呈嗎啡陽性反應，又扣案之注射針筒一支及殘渣袋一個經送
    驗後亦確定有第一級毒品海洛因陽性反應，此分別有臺東縣政府警察局大武分局
    列管毒品人口尿液檢體採集送驗紀錄表、慈濟大學濫用藥物檢驗中心檢驗總表、
    高雄縣政府警察局岡山分局橋頭分駐所偵辦毒品案件嫌犯尿液採證檢驗對照表、
    高雄縣政府衛生局九十一年十二月二十三日九一煙檢字第二一三三號煙毒尿液檢
    驗成績書及高雄醫學大學附設中和紀念醫院九十二年六月十日檢驗報告二紙附卷
    可稽，足見被告之自白與事實相符，其自九十一年六月二十八日起至同年十一月
    三十日止，確有連續施用第一級毒品海洛因多次之犯行，堪予認定。次查，被告
    前因施用毒品案件，經本院以九十一年度毒聲字第三三０三號裁定送觀察、勒戒
    後，認無繼續施用毒品之傾向，於九十一年六月二十八日觀察、勒戒執行完畢釋
    放後，由臺灣高雄地方法院檢察署檢察官於同日以九十一年度毒偵字第二八七三
    號不起訴處分確定，復於五年內再犯毒品危害防制條例第十條第一項之罪，經本
    院裁定送觀察、勒戒後，認有繼續施用毒品傾向等情，亦有臺灣高等法院被告全
    國前案紀錄表及臺灣高雄看守所附設勒戒處所九十一年十二月十七日高所坤戒勒
    字第三三０七號函附之有無繼續施用毒品傾向證明書在卷可參。從而，被告於前
    揭觀察、勒戒執行完畢釋放後，五年內再犯毒品危害防制條例第十條第一項之施
    用第一級毒品犯行，洵堪認定，本件事證明確，應依法論科。
二、按毒品危害防制條例業於九十二年七月九日修正公布，並於九十三年一月九日施
    行。依修正後之第三十五條第一項第三款及第二項規定：「於中華民國九十二年
    六月六日本條例修正施行前繫屬之施用毒品案件，於修正施行後，適用修正後之
    規定，審判中之案件，由法院依修正後規定處理之。前項情形，依修正前之規定
    有利於行為人者，適用最有利於行為人之法律。」而依修正前第二十條第二項、
    第三項前段之規定，經裁定送觀察、勒戒而認無繼續施用毒品之傾向，並於檢察
    官作成不起訴處分後五年內再犯第十條之罪，再經裁定送觀察、勒戒並認有繼續
    施用毒品之傾向時，應依法追訴。嗣上開規定業經刪除，另於第二十三條第二項
    修正為觀察、勒戒執行完畢釋放後，五年內再犯第十條之罪者，應依法追訴。從
    而，本案不論適用修正前或修正後之規定，均應依法追訴，被告即不因法律修正
    而受有不利，自應依修正後之規定處理。是核被告所為，係犯毒品危害防制條例
    第十條第一項之施用第一級毒品罪。被告為施用而持有第一級毒品海洛因，其持
    有之低度行為應為施用之高度行為所吸收，不另論罪。其先後多次施用第一級毒
    品海洛因之犯行，時間緊接，手法相似，觸犯構成要件相同之罪名，顯係基於概
    括犯意反覆為之，應依連續犯規定，論以一罪，並加重其刑。爰審酌被告施用毒
    品性質上乃屬對自我身心健康之戕害行為，對社會所造成之損害並非直接、巨大
    ，且犯後坦承犯行，態度良好，惟其屢經國家之治療及偵查程序，仍未能根絕毒
    癮，足見其意志不堅又無悔意等一切情狀，量處如主文所示之刑。至扣案之注射
    針筒一支及殘渣袋一個，均殘留無法析離之第一級毒品海洛因，已如前述，自應
    視同毒品，均依毒品危害防制條例第十八條第一項前段規定，併予宣告沒收銷燬
    之。
據上論斷，應依刑事訴訟法第二百七十三條之一第一項、第二百九十九條第一項前段
，毒品危害防制條例第十條第一項、第十八條第一項前段、第三十五條第一項第三款
，刑法第十一條前段、第五十六條，判決如主文。
本案經檢察官乙○○到庭執行職務。
中      華      民      國    九十三    年      二      月    二十六    日
                                    臺灣高雄地方法院刑事第十一庭
                                        法  官    鄭詠仁
右正本證明與原本無異。
如不服本判決，應於判決送達後十日內，向本院提出上訴狀。
                                        書記官    蔡妮君
中      華      民      國    九十三    年      二      月    二十六    日
附錄法條：
毒品危害防制條例第十條
施用第一級毒品者，處六月以上五年以下有期徒刑。
施用第二級毒品者，處三年以下有期徒刑。
